臺灣彰化地方法院刑事判決　　　　　　　　　　　　　　九十四年度訴字第六七號
　　公　訴　人　臺灣彰化地方法院檢察署檢察官
　　被　　　告　甲○○
右列被告因違反毒品危害防制條例案件，經檢察官提起公訴（九十三年度毒偵字第四
五七一號），被告於準備程序中就被訴事實為有罪之陳述，經告以簡式審判之旨，並
聽取意見後，本院合議庭裁定由受命法官獨任進行簡式審判程序，判決如左：
    主    文
甲○○連續施用第一級毒品，累犯，處有期徒刑拾月，扣案之第一級毒品海洛因壹包
（淨重零點肆玖公克，空包裝重零點壹柒公克），沒收銷燬之，塑膠鏟管壹支沒收；
又施用第二級毒品，累犯，處有期徒刑伍月。應執行有期徒刑壹年壹月，扣案之第一
級毒品海洛因壹包（淨重零點肆玖公克，空包裝重零點壹柒公克），沒收銷燬之，塑
膠鏟管壹支沒收。
    犯罪事實
一、甲○○前因施用第一、二級毒品案件，經強制戒治期滿，由臺灣彰化地方法院檢
    察署檢察官於民國九十年二月十六日，以九十年度戒毒偵字第一八四、一八五號
    為不起訴處分確定後，復因施用第一、二級毒品案件送強制戒治（於九十年十一
    月十三日停止戒治付保護管束），並由臺灣彰化地方法院檢察署檢察官提起公訴
    ，經本院以九十年度訴字第九七○號判處有期徒刑十月（施用第一級毒品，處有
    期徒刑八月，施用第二級毒品，處有期徒行四月，定應執行刑為有期徒刑十月）
    ，並於九十年十月十九日確定，又於保護管束期間內（九十年十一月十三日起至
    九十一年五月十五日止），再因施用毒品案件，由臺灣彰化地方法院檢察署檢察
    官提起公訴，並聲請撤銷停止戒治，令入戒治處所施以強制戒治，於九十二年一
    月二日執行完畢釋放，所涉刑案部分，則於九十一年十月二十三日，經本院以九
    十一年度訴字第八四八號判處有期徒刑一年二月（施用第一級毒品，處有期徒刑
    八月，施用第二級毒品，處有期徒行七月，定應執行刑為有期徒刑一年二月），
    於九十一年十一月十日確定，上開二應執行刑接續執行，於九十三年五月四日假
    釋付保護管束，甫於九十三年十一月三十日假釋期滿未經撤銷視為徒刑執行完畢
    。詎仍不知悔改，在前揭強制戒治執行完畢並釋放後五年內，復基於施用第一級
    毒品之概括犯意，自九十三年十一月二十二日晚上七時許起至同年月二十三日下
    午五時許止，在彰化縣彰化市○○里○○路○段三六六號其租屋處，以將海洛因
    置於針筒內注射之方式，連續施用第一級毒品海洛因多次，施用頻率約為每日一
    次。又另基於施用第二級毒品之犯意，於九十三年十一月二十二日晚上七時許，
    在前開處所，以將安非他命置於吸食器內點火燃燒吸食煙氣之方式，施用第二級
    毒品安非他命一次。嗣於九十三年十一月二十三日晚上九時十分許，為警在彰化
    縣彰化市○○里○○○街六之一號夏夏叫電子遊藝場內查獲，並當場扣得其所有
    之第一級毒品海洛因一包（淨重０點四九公克，空包裝重０點一七公克）及其所
    有已供施用海洛因使用之塑膠鏟管一支等物，始查悉上情。
二、案經彰化縣警察局彰化分局報告臺灣彰化地方法院檢察署檢察官偵查起訴。
    理    由
一、右揭事實，業據被告甲○○於警詢、偵查、本院準備程序及審理中坦承不諱，並
    有海洛因一包（淨重０點四九公克，空包裝重０點一七公克）及塑膠鏟管一支扣
    案為憑，暨法務部調查局鑑定通知書一份附卷可稽。且被告於前揭時地查獲時，
    經採其尿液送驗結果，係呈甲基安非他命及嗎啡陽性反應（施用海洛因者會在其
    體內代謝為嗎啡成分殘留，並經由尿液排出），有彰化縣衛生局煙毒尿液檢驗成
    績書一份在卷足參。查被告前因施用第一、二級毒品案件，經強制戒治期滿，由
    臺灣彰化地方法院檢察署檢察官於九十年二月十六日，以九十年度戒毒偵字第一
    八四、一八五號為不起訴處分確定後，復因施用第一、二級毒品案件送強制戒治
    （於九十年十一月十三日停止戒治付保護管束），並由臺灣彰化地方法院檢察署
    檢察官提起公訴，經本院以九十年度訴字第九七○號判處有期徒刑十月，於九十
    年十月十九日確定，又於保護管束期間內（九十年十一月十三日起至九十一年五
    月十五日止），再因施用毒品案件，由臺灣彰化地方法院檢察署檢察官提起公訴
    ，並聲請撤銷停止戒治，令入戒治處所施以強制戒治，於九十二年一月二日執行
    完畢釋放等情，有臺灣高等法院被告全國前案紀錄表、刑案資料查註紀錄表各一
    份附卷可按，被告顯係經強制戒治釋放後，復於五年內再犯本案施用毒品罪。從
    而，本案事證明確，被告右揭犯行洵堪認定，應依法論科。
二、核被告所為，係犯毒品危害防制條例第十條第一項、第二項之施用第一、二級毒
    品罪。被告為供自己施用之目的而持有上開毒品，其於施用前後持有海洛因、安
    非他命之低度行為，應為施用之高度行為所吸收，不另論罪。又其先後多次施用
    第一級毒品犯行，時間緊接，方法相同，且觸犯構成要件相同之罪名，係基於概
    括犯意反覆為之，應依連續犯之規定論以一罪，並依法加重其刑。至其所犯上開
    二罪，犯意各別，行為互殊，應予分論併罰。查被告前因施用第一、二級毒品案
    件，經強制戒治期滿，由臺灣彰化地方法院檢察署檢察官於九十年二月十六日，
    以九十年度戒毒偵字第一八四、一八五號為不起訴處分確定後，復因施用第一、
    二級毒品案件送強制戒治（於九十年十一月十三日停止戒治付保護管束），並由
    臺灣彰化地方法院檢察署檢察官提起公訴，經本院以九十年度訴字第九七○號判
    處有期徒刑十月（施用第一級毒品，處有期徒刑八月，施用第二級毒品，處有期
    徒行四月，定應執行刑為有期徒刑十月），並於九十年十月十九日確定，又於保
    護管束期間內（九十年十一月十三日起至九十一年五月十五日止），再因施用毒
    品案件，由臺灣彰化地方法院檢察署檢察官提起公訴，並聲請撤銷停止戒治，令
    入戒治處所施以強制戒治，於九十二年一月二日執行完畢釋放，所涉刑案部分，
    則於九十一年十月二十三日，經本院以九十一年度訴字第八四八號判處有期徒刑
    一年二月（施用第一級毒品，處有期徒刑八月，施用第二級毒品，處有期徒行七
    月，定應執行刑為有期徒刑一年二月），於九十一年十一月十日確定，上開二應
    執行刑接續執行，於九十三年五月四日假釋付保護管束，甫於九十三年十一月三
    十日假釋期滿未經撤銷視為徒刑執行完畢乙情，有臺灣高等法院被告全國前案紀
    錄表及刑案資料查註紀錄表在卷可按，其受有期徒刑之執行完畢，五年內再犯本
    件法定本刑有期徒刑以上之二罪，皆為累犯，均應依法遞加重其刑。爰審酌被告
    曾因施用毒品案件接受強制戒治，竟未能從中記取教訓，深切體認毒品危害己身
    健康之鉅，反而再度趁隙施用海洛因及安非他命，足徵被告自制能力尚有未足，
    惟念及施用毒品固戕害個人健康至深，然就他人權益之侵害仍屬有限，及其犯罪
    目的、手段、被告於犯罪後坦承全部施用毒品犯行等一切情狀，分別量處如主文
    所示之刑，並定其應執行之刑，以示懲儆。扣案之海洛因一包（淨重０點四九公
    克，空包裝重０點一七公克），為毒品危害防制條例第二條第二項第一款所稱之
    第一級毒品，應依同條例第十八條第一項前段之規定，沒收銷燬之；至於扣案之
    塑膠鏟管一支，則為被告所有供施用海洛因犯罪使用之物，業經被告於本院審理
    時供承在卷，應依刑法第三十八條第一項第二款之規定，宣告沒收。
據上論斷，應依刑事訴訟法第二百七十三條之一第一項、第二百九十九條第一項前段
，毒品危害防制條例第十條第一項、第二項、第十八條第一項前段，刑法第十一條、
第五十六條、第四十七條、第五十一條第五款、第三十八條第一項第二款，判決如主
文。
本案經檢察官田德煙到庭執行職務。
中    華    民    國    　九十四    年      一      月      三十一      日
                              臺灣彰化地方法院刑事第一庭
                                  法      官  周　莉　菁
右正本證明與原本無異。
如不服本判決，應於判決送達後十日內向本院提出上訴狀( 須附繕本 )。
                                  法院書記官  黃　當　易
中    華    民    國    九十四      年      一      月               日
毒品危害防制條例第十條
施用第一級毒品者，處六月以上五年以下有期徒刑。
施用第二級毒品者，處三年以下有期徒刑。
毒品危害防制條例第十八條
查獲之毒品及專供製造或施用毒品之器具，不問屬於犯人與否，均沒收銷燬之。但合
於醫藥或研究之用者，得不予銷燬。
前項合於醫藥或研究用毒品或器具之管理辦法，由法務部會同行政院衛生署定之。
